【裁判字號】    99,易,585
【裁判日期】    990921
【裁判案由】    賭博
【裁判全文】
臺灣嘉義地方法院刑事判決               99年度易字第585號
公  訴  人  臺灣嘉義地方法院檢察署檢察官
被      告  甲○○
上列被告因賭博案件，經檢察官提起公訴（98年度偵字第8669號
），被告就被訴事實為有罪之陳述，本院裁定依簡式審判程序審
理，判決如下：
    主  文
甲○○犯圖利聚眾賭博罪，處有期徒刑參月，如易科罰金，以新
臺幣壹仟元折算壹日。
    犯 罪 事 實
一、甲○○(綽號志豪)意圖營利，基於供給賭博場所及聚眾賭博
    之犯意，於民國98年1月26日（農曆年初一）晚上11時許起
    至翌（27）日上午9時30分許止，提供位在嘉義縣朴子市○
    ○路○段73號旁掛有玉芳茶行招牌之鐵皮屋作為賭博場所，
    且以面額新臺幣（下同）1,000元之護貝玩具鈔票、撲克牌
    作為賭博籌碼及賭具，召集王國泰、侯宜安、鄭淑如、侯進
    財等不特定人進行「妞妞」方式之賭博，其賭法為以1人為
    莊家，各賭客為閒家，最多可7家閒家與莊家同時對賭，由
    莊家以外之賭客任意押注金錢，最多可押注6,000元，5張牌
    中其中3張加起來須有10點、20點、30點後，再以剩下2張牌
    相加點數與莊家比大小對賭，每贏3,000元之人(包含莊家)
    ，甲○○可從中抽頭牟利100元。
二、案經嘉義縣警察局移送臺灣嘉義地方法院檢察署檢察官偵查
    起訴。
    理  由
一、本件被告所涉犯者，非死刑、無期徒刑、最輕本刑為3年以
    上有期徒刑之罪或高等法院管轄第一審案件。本院行準備程
    序時，被告就被訴事實為有罪之陳述，經告知簡式審判程序
    之旨，並聽取檢察官及被告之意見後，本院爰依刑事訴訟法
    第273條之1第1項裁定由受命法官獨任進行簡式審判程序。
    故本件簡式審判程序之證據調查，依刑事訴訟法第273條之2
    之規定，不受同法第159條第1項、第161條之2、第161條之3
    、第163條之1及第164條至第170條規定之限制，合先敘明。
二、訊據被告甲○○就其於98年1月26日晚上11時許起至同年月
    27日上午9時30分許止，提供位在嘉義縣朴子市○○路○段
    73號旁掛有玉芳茶行招牌之鐵皮屋作為賭博場所，以撲克牌
    作為賭博籌碼及賭具，召集王國泰、侯宜安、鄭淑如、侯進
    財等不特定人進行「妞妞」方式之賭博。賭法為以1人為莊
    家，各賭客為閒家，最多可7家閒家與莊家同時對賭，由莊
    家以外之賭客任意押注金錢，最多可押注6,000元，5張牌中
    其中3張加起來須有10點、20點、30點後，再以剩下2張牌相
    加點數與莊家比大小對賭，每贏3,000元之人（包含莊家）
    ，其可從中抽頭牟利100元之事實，供認不諱（見本院卷13
    頁）。核與在場實際參與賭博之王國泰、侯宜安等人證述及
    嘉義縣警察局指認犯罪嫌疑人名冊2紙相符（見警卷第11至
    25 頁、98年度偵字第8669號卷第7至8頁、第37至38頁）。
    足徵被告之自白與事實相符，本件事證明確，被告犯嫌堪予
    認定，應依法論科。
三、核被告所為，係犯刑法第268條圖利供給賭博場所及聚眾賭
    博罪。另刑事法若干犯罪行為態樣，本質上原具有反覆、延
    續實行之特徵，立法時既予特別歸類，定為犯罪構成要件之
    行為要素，則行為人基於概括之犯意，在密切接近之一定時
    、地持續實行之複次行為，倘依社會通念，於客觀上認為符
    合一個反覆、延續性之行為觀念者，於刑法評價上，即應僅
    成立一罪。學理上所稱「集合犯」之職業性、營業性或收集
    性等具有重複特質之犯罪均屬之，例如經營、從事業務、收
    集、販賣、製造、散佈等行為概念者是（最高法院95年度臺
    上字第1079號判決意旨參照）。本件被告前開犯行，自99年
    1月26日起至同年月27日為警查獲時止，連貫、反覆、持續
    賭博、供給賭博場所及聚眾賭博之行為，依上開理由，於刑
    法評價上，應認係集合多數犯罪行為，為集合犯，各論以1
    罪，又所犯係基於1個意圖營利之犯意，提供賭博場所、聚
    眾賭博，乃1行為觸犯數罪名，為想像競合犯，應依刑法第
    55條之規定，從一情節較重之意圖營利聚眾賭博罪處斷。爰
    審酌被告意圖營利聚眾賭博財物，敗壞社會風氣，衡被告之
    素行、智識程度、犯行之手段、動機、所生危害及犯後本院
    坦承犯行之態度等一切情狀，量處如主文所示之刑，並諭知
    易科罰金之折算標準。
據上論結，應依刑事訴訟法第273條之1第1項、第299條第1項前
段，刑法第第268條、第55條、第41條第1項前段，刑法施行法第
1條之1第1項、第2項前段，判決如主文。
本案經檢察官吳咨泓到庭執行職務
中    華    民    國    99    年    9    月    21    日
                  刑事第六庭    法  官  蘇清水
以上正本證明與原本無異。
如不服本判決應於收受判決後10日內向本院提出上訴書狀，並應
敘述具體理由；其未敘述上訴理由者，應於上訴期間屆滿後20日
內向本院補提理由書（均須按他造當事人之人數附繕本）「切勿
逕送上級法院」。告訴人或被害人如對於本判決不服者，應具備
理由請求檢察官上訴，其上訴期間之計算係以檢察官收受判決正
本之日期為準。
中    華    民    國    99    年    9     月    21    日
                                書記官  邱法儒
附錄法條：
中華民國刑法第268條
（圖利供給賭場或聚眾賭博罪）
意圖營利，供給賭博場所或聚眾賭博者，處 3 年以下有期徒刑
，得併科 3 千元以下罰金。

司法院資訊處製作；財團法人民間司法改革基金會備份。
